【裁判字號】    95,聲,798
【裁判日期】    950620
【裁判案由】    返還提存物
【裁判全文】
臺灣桃園地方法院民事裁定               95年度聲字第798號
聲  請  人  萬泰商業銀行股份有限公司
法定代理人  甲○○
代  理  人  丙○○
相  對  人  乙○○
                        號
上列當事人間聲請返還提存物事件，本院裁定如下：
    主  文
本院九十四年度存字第三四九九號擔保提存事件，聲請人所提存
之擔保金新台幣壹萬玖仟元，准予返還。
聲請程序費用由相對人負擔。
    理  由
一、按訴訟終結後，供擔保人證明已定20日以上之期間，催告受
    擔保利益人行使權利而未行使者，法院應依供擔保人之聲請
    ，以裁定命返還其提存物，民事訴訟法第104 條第1 項第3
    款定有明文。依同法第106 條規定，上開規定於其他依法令
    供訴訟上之擔保者準用之。而訴訟終結，宜從廣義解釋，包
    括執行程序終結在內。故債權人於執行程序終結後，定20日
    以上之期間催告受擔保利益人行使權利而未行使者，法院即
    得依上開規定裁定准許返還提存物。
二、本件聲請意旨略以：聲請人與相對人間假扣押強制執行事件
    ，聲請人前遵本院94年度裁全字第5578號民事裁定為擔保假
    扣押執行，曾提供新台幣19,000元為擔保金，以本院94年度
    存字第3499號擔保提存事件提存後，經聲請本院以94年度執
    全字第2882號假扣押執行事件，就相對人所有財產執行假扣
    押在案。茲因聲請人已撤回上開假扣押執行，並聲請本院定
    20日以上期間通知受擔保利益人即相對人行使權利，經本院
    以95年2 月23日桃院木民祥95年度聲字第252 號通知行使權
    利事件，發函通知相對人於收受通知後21日內行使權利而迄
    今未行使，爰依法聲請返還上開擔保金等語。並提出本院94
    年度裁全字第5578號民事裁定、94年度存字第3499號提存書
    、撤回上開假扣押執行之聲請狀繕本、本院95年2 月23日桃
    院木民祥95年度聲字第252 號函各1 件為證。
三、經查，聲請人前開主張，除據其提出上開證據為證外，並經
    本院依職權調取本院94年度裁全字第5578號假扣押裁定、94
    年度執全字第2882號假扣押執行、94年度存字第3499號擔保
    提存、95年度聲字第252 號通知行使權利事件卷宗，核閱屬
    實。且聲請人於上開假扣押執行事件終結後，聲請本院定20
    日以上之期間通知相對人就其因上開假扣押所受損害行使權
    利而未行使一節，亦有本院上開95年度聲字第252 號通知行
    使權利事件卷宗、民事紀錄科查詢表2 紙在卷可稽，並經本
    院依職權調取本院94年度壢小字第1248號聲請人訴請相對人
    清償借款事件卷宗，核閱無訛。從而，依上說明，聲請人聲
    請返還本件擔保金，核無不合，應予准許。
四、依民事訴訟法第95條、第78條，裁定如主文。
中    華    民    國    95    年    6     月    20    日
                  民事第一庭  法  官  陳勇松
以上正本係照原本作成。
如對本裁定抗告，應於收受裁定正本送達後10日內向本院提出抗
告狀，並繳納抗告裁判費新台幣1,000 元。
中    華    民    國    95    年    6     月    20    日
                              書記官  蔡佳玲


司法院資訊處製作；財團法人民間司法改革基金會備份。
